臺灣臺中地方法院民事判決　　　　　　　95年度訴字第2132號
原　　　告　乙○○
　　　　　　丙○○
上列二人
訴訟代理人　林春祥律師
被　　　告　戊○○　　住臺中縣.
　　　　　　祐通企業股份有限公司
　　　　　　　　　　　設彰化縣.
法定代理人　甲○○　　住同上
上列一人
訴訟代理人　廖志祥律師
複代理人　　丁○○　　住臺中市.
上列當事人間請求損害賠償事件，經本院刑事庭移送而來（95年
度交附民字第210號），本院於民國96年8月24日言詞辯論終結，
判決如下：
    主      文
被告應連帶給付原告乙○○新臺幣伍拾肆萬零佰陸拾元、原告
丙○○新臺幣壹拾柒萬仟肆佰肆拾捌元，及均自民國九十五年
七月二十九日起至清償日止，按年息百分之五計算之利息。
原告其餘之訴駁回。
訴訟費用由被告連帶負擔五分之二；餘由原告負擔。
本判決原告勝訴部分於原告乙○○以新臺幣壹拾捌萬元、原告丙○○以新臺幣伍萬柒仟元供擔保後，得假執行。但被告祐通企業
股份有限公司如分別以新臺幣伍拾肆萬零佰陸拾元、新臺幣壹
拾柒萬仟肆佰肆拾捌元為原告乙○○、丙○○預供擔保，得免
為假執行。
原告其餘假執行之聲請駁回。
    事實及理由
壹、本件原告主張：
一、被告戊○○係祐通企業股份有限公司（下稱祐通公司）之受
    僱人，為負責駕駛有線電視工程車之施工人員。其於民國94
    年2月28日某時，駕駛該公司所有車牌號碼530－HJ號之工程
    車，沿臺中縣大里市○○街195巷往公教街方向行駛，於同
    日上午8時許行經同市○○街與公教街195巷口欲左轉公教街
    時，本應注意汽車駕駛時，駕駛人應注意車前狀況，並隨時
    採取必要之安全措施及車輛行經無號誌交叉路口轉彎車應暫
    停讓直行車先行，而當時雖天候雨、路面濕潤，惟係日間、
    市區道路無缺陷、亦無障礙物、視距良好，依當時情形，並
    無不能注意之情形，竟疏未注意，貿然左轉，適原告乙○○
    駕駛KWZ－841號機車後載原告丙○○，沿同市○○街往立仁
    路方向行駛至上述路口，被告戊○○所駕駛之前揭車輛撞及
    原告乙○○駕駛之上述KWZ－841號機車，造成原告乙○○受
    有尾椎骨折、右足踝挫傷等傷害，原告丙○○則受有胸脅挫
    傷、胸痛、小腿挫傷等傷害。刑事部分由檢察官提起公訴，
    經本院95年度交易字第339號判處被告戊○○業務過失傷害
    罪在案。
二、依被告戊○○於刑事部分之警詢、偵查中及交通法庭審理時
    之供述，足見事故發生時被告詹周權係受僱於被告祐通公司
    ，被告詹周權因執行職務，不法侵害原告權利，致原告受有
    損害，被告二人應連帶負賠償責任。原告依民法第184條第1
    項前段、第188條第1項、第193條第1項及第195條第1項之規
    定，請求被告連帶賠償如下之損害：
（一）醫療費用：原告乙○○因本件事故受傷，至劉以文診所就
      醫，支出醫療費用新臺幣（下同）820元；至中山醫學大
      學附設醫院治療，支出醫療費用330元；至菩提醫院治療
      ，支出醫療費用1,300元；至弘安中醫診所治療；支出醫
      療費用150元；在派陽商號支出醫療費用1,650元；至國軍
      臺中醫院治療，支出醫療費用2,620元；至中國醫藥學院
      治療，支出醫療費用2,360元，合計請求被告賠償醫療費
      用9,230元。原告丙○○因本件事故受傷，至大里長春中
      醫診所治療，支出醫療費用50元；至劉以文診所治療，支
      出醫療費用1,010元；至中國醫藥大學附設醫院治療，支
      出醫療費用1,810元；至國軍臺中醫院治療，支出醫療費
      用500元；至菩提醫院治療，支出醫療費用2,508元，合計
      請求被告賠償醫療費用5,878元（原告丙○○誤載為5,938
      元）。
（二）不能工作之損害：原告二人事故發生前原任職於睿而立股
      份有限公司，原告乙○○受傷後，15個月無法工作，損失
      每月薪資25,000元，請求賠償不能工作之損害375,000元
      。原告吳青蓉自受傷起6個月無法工作，損失每月薪資25,
      000元，請求賠償不能工作之損害150,000元。
（三）慰撫金：原告乙○○就讀於私立中臺科技食品加工科夜間
      部3年級，白天打臨時工，現月入7,000元，名下無財產，
      需扶養父母，全靠薪資度日，受傷迄今尾椎骨仍酸、麻疼
      痛，躺下不能翻身、不能久站，亦不能跑步，精神至為痛
      苦，請求賠償慰撫金1,000,000元。原告吳青蓉新民商工
      畢業，95年7月起至便利商店任職，月薪15,000元，名下
      無財產，需扶養父母，僅賴薪資糊口，迄今腳筋酸、麻未
      癒，請求賠償慰撫金400,000元。
三、聲明：被告應連帶給付原告乙○○1,384,230元、丙○○555
    ,938 元，及均自起訴狀繕本送達最後一位被告之翌日即95
    年7月29日起至清償日止，按年息百分之5計算之利息，並均
    願供擔保請准為假執行之宣告。
貳、被告部分
一、被告戊○○以：
（一）承認就本件事故之發生有過失，但當事故發生當日係要
      前往祐通公司辦理離職手續，並返還公司所有之車輛，並
      未在執行職務。
（二）關於原告請求之費用：其中醫療費用部分被告戊○○沒有
      意見。不能工作部分不同意賠償，被告戊○○有親眼看到
      原告二姊妹在事發後一個月內去上班。原告請求之慰撫金
      金額太高，被告戊○○認為原告二人各為5千元到1萬元較
      合理。被告戊○○係私立大明高中夜間部畢業，畢業後即
      從事有線電視第四臺之牽線員，年收入約30多萬元，未婚
      ，需扶養父母，名下無任何財產等語，資為抗辯。
（三）聲明：原告之訴駁回。
二、被告祐通公司則以：
（一）被告戊○○任職於被告祐通公司期間，因無法自備車輛，
      乃向公司借用本件箱型車，性質上屬於使用借貸，於離職
      後，因使用目的消滅，依約應返還公司。被告戊○○於94
      年2月16日向被告祐通公司提出離職申請，於同年月27日
      離職生效，故被告戊○○於侵權行為發生時，已非祐通公
      司之受僱人。94年2月28日當天，被告戊○○係為返還公
      司上開借用之車輛，非為被告祐通公司執行職務，被告祐
      通公司自無任何監督之責，被祐通公司在法律上及事實上
      均非被告戊○○之僱用人，自無需與被告戊○○連帶負損
      害賠償責任。
（二）關於原告請求之各項費用：
    １、醫療費用部分，依菩提醫院之函覆，原告乙○○僅支出
        自費部分之醫療費用900元，原告丙○○雖支出醫療費
        用3,628元，惟原告丙○○僅請求2,508元；依中山醫學
        大學附設醫院之函覆，原告乙○○自費部分醫療費用支
        出330元，原告丙○○部分於該院並未支出任何醫療費
        用；依國軍台中醫院之函覆，原告吳慈因支出自費部分
        醫療費用2,330元，原告丙○○部分支出250元，超過函
        覆部分，被告祐通公司否認之。另關於原告請求劉以文
        診所、大里長春中醫診所、中國醫藥大學附設醫院、派
        陽商號之醫療費用部分，原告雖提出收據作為支出證明
        ，但從收據之內容無法窺知是否因為本件侵權行為所支
        出，被告祐通公司否認之。
    ２、不能工作之損害部分：原告二人雖提出曾於93年12月10
        日起任職於睿而立股份有限公司，平均月薪均25,000元
        之證明書，然依國稅局之回函，並無原告二人於93、93
        年綜合所得稅結算申報，故被告祐通公司否認原告所提
        上開證明書之真實性。且據菩提醫院之函覆，原告吳慈
        因僅多處挫傷，復原約一星期；原告丙○○雖住院二日
        ，然出院後僅需五日即可返回職場，益證明上開睿而立
        股份有限公司之證明備載欄謂原告二人已無法上班工作
        云云，顯然不實。關於不能工作部分，原告二人僅能請
        求一星期之薪資即各只能請求6,250元，超過部分被告
        祐通公司否認之。
    ３、慰撫金部分：據菩提醫院之函覆，原告二人因該次侵權
        行為，僅約一星期即可復原，原告乙○○、丙○○分別
        請求100萬元、40萬元之慰撫金，顯然過高，應予減少
        。
（三）本件事故檢察官於起訴書內亦認定原告乙○○有疏未注意
      車前狀況，顯然原告乙○○就本件事故之發生與有過失，
      原告丙○○藉駕駛人即原告乙○○為之駕駛載送而擴大其
      活動範圍，應認係原告乙○○為原告丙○○之使用人，被
      告祐通公司主張依民法第217條之過失相抵等語，資為抗
      辯。
（四）聲明：原告之訴及假執行之聲請均駁回；如受不利判決，
      願供擔保請准宣告免為假執行。
、本件經兩造整理並協議簡化爭點如下：
一、不爭執事項（本院採為判決之基礎）
（一）被告戊○○承認本件事故發生有過失，被告戊○○就原告
      請求醫療費用部分同意賠償。
二、爭執之事項：
（一）被告戊○○事故發生時是否受僱於祐通公司？
（二）原告請求之金額是否依法有據？
（三）原告於本件事故之發生是否與有過失？
肆、本院之判斷
一、本件原告主張：被告戊○○於94年2月28日某時，駕駛該公
    司所有車牌號碼530－HJ號之工程車，沿臺中縣大里市○○
    街195巷往公教街方向行駛，於同日上午8時許行經同市○○
    街與公教街195巷口欲左轉公教街時，未注意汽車駕駛時，
    駕駛人應注意車前狀況，並隨時採取必要之安全措施，及行
    經無號誌交叉路口轉彎時，未暫停讓直行車先行，貿然左轉
    ，適原告乙○○駕駛KWZ－841號機車後載原告丙○○，沿同
    市○○街往立仁路方向行駛至上述路口，被告戊○○所駕駛
    之前揭車輛撞及原告乙○○駕駛之上述KWZ－841號機車，造
    成原告乙○○受有尾椎骨折、右足踝挫傷之傷害，原告丙○○則受有胸脅挫傷、胸痛、小腿挫傷等傷害，刑事部分由檢
    察官提起公訴，經本院95年度交易字第339號判處被告戊○○業務過失傷害罪在案之事實，業據原告舉本院95年度交易
    字第339號刑事判決書為證，復為被告所不爭執；被告戊○○因業務上之過失傷害原告二人，經本院前揭刑事判決判處
    有期徒刑3月等情，亦有刑事判決一份在卷可憑，並經調閱
    刑事卷查明無訛，堪信原告此部分主張屬實。
二、按因故意或過失，不法侵害他人之權利者，負損害賠償責任
    ；受僱人因執行職務，不法侵害他人之權利者，由僱用人與
    行為人連帶負損害賠償責任。但選任受僱人及監督其職務之
    執行，已盡相當之注意或縱加以相當之注意而仍不免發生損
    害者，僱用人不負賠償責任，民法第184條第1項前段、第18
    8條第1項分別定有明文。本件被告戊○○於上揭時地駕車因
    過失碰撞原告，致使原告分別受有前揭傷害，已如前述，係
    因過失不法侵害原告之身體，原告所受傷害顯與被告戊○○
    所為侵權行為間有相當之因果關係。被告祐通公司固不爭執
    事故發生時，被告戊○○係駕駛該公司所有之車牌號碼530
    －HJ號小貨車與原告乙○○所駕駛之機車發生碰撞，惟以前
    開情詞置辯，並提出被告戊○○離職申請書、94年2月份出
    勤表、公司車輛使用切結書、個人工機具車輛配備表、94年
    1、2月份薪資表及彰化銀行存款憑條等資料為證（見本院卷
    第160至163、209、210頁）。查被告祐通公司所提出之被告
    戊○○離職申請書、94年2月份出勤表、個人工機具車輛配
    備表，其上固均記載被告戊○○離職日期為94年2月28日；
    所提出之被告戊○○94年2月份薪資表及彰化銀行存款憑條
    ，則顯示被告戊○○94年2月份工作天數為27天。惟事故發
    生後，被告戊○○於刑事案件警詢時供稱：車禍當時，伊要
    前往公司上班，伊當天起床後不久便開車上班等語（見95年
    度偵字第8381號卷第4頁）；於偵查中供稱：開小貨車是上
    班需求，是有線電視工程車，伊是開工程車的等語（見同上
    開偵查卷第32頁）；於本院交通法庭審理時供稱：當時伊不
    是在威達有線公司，伊是在祐通公司上班，28日是伊在祐通
    公司工作的最後一天，當時伊是在開祐通的有線電視工程車
    等語（見本院95年度交易字第339號95年7月4日準備程序筆
    錄），均一致供述其於事故發生之94年2月28日當天，仍任
    職於祐通公司，駕駛前揭小貨車係執行職務。是依被告詹周
    權前揭陳述，其於94年2月28日仍受雇於被告祐通公司，要
    無可疑。又民法第188條僱用人責任之規定，係為保護被害
    人而設，故該條所謂之受僱人，非僅限於僱傭契約所稱受有
    報酬之受僱人，凡按在客觀上為他人所使用，從事一定之事
    務，而受其監督者，不問有無契約關係或報酬，及名稱為何
    ，均屬民法第188條之受僱人。本件依被告祐通公司所提出
    之前揭個人工機具車輛配備表之記載，被告戊○○於離職時
    需將其上所列包括本件車輛在內之工機具交回公司，其上雖
    記載被告戊○○離職日期為94年2月27日，惟點交本件所配
    備車輛之日期為94年2月28日，是被告戊○○縱於94年2月27
    日離職，薪資亦領至該日，惟交回所配備之車輛為其附隨義
    務，於未交回前，應認尚未辦妥離職手續，故94 年2月28日
    當天縱被告戊○○駕駛本件車輛非在外工作執行職務，而係
    要將該車輛交回被告祐通公司，然在客觀上被告戊○○既尚
    未辦妥離職手續，自仍為被告祐通公司所使用，從事一定之
    事務，而受被告祐通公司監督，是客觀上被告戊○○當時仍
    屬於被告祐通公司之受僱人，而於執行職務中。又被告祐通
    公司未能舉證其選任被告戊○○及監督其職務之執行，已盡
    相當之注意或縱加以相當之注意而仍不免發生損害者，依前
    開規定，自應與被告戊○○連帶負損害賠償責任，是原告請
    求被告連帶賠償其等所受之損害，於法並無不合。
三、次按不法侵害他人之身體或健康者，對於被害人因此喪失或
    減少勞動能力，或增加生活上之需要時，應負損害賠償責任
    ；不法侵害他人之身體、健康、名譽、自由、信用、隱私、
    貞操，或不法侵害其他人格法益而情節重大者，被害人雖非
    財產上之損害，亦得請求賠償相當之金額，民法第193條第1
    項、第195條第1項前段分別定有明文。再按民法第193條第1
    項所謂增加生活上之需要，係指被害人被害以前並無此需要
    ，因為受侵害始有支付此費用之需要者而言，因此身體受不
    法侵害，需添購醫療、護理用品及僱用看護所支出之費用，
    均屬增加生活上需要之費用，加害人應予賠償。原告請求被
    告連帶賠償其等各別所受損害之金額，是否應予准許，茲分
    述如下：
（一）醫療費用：
    (1)原告乙○○部分
      菩提醫院：原告乙○○主張其因本件事故受傷，至菩提
        醫院治療，支出醫療費用1,300元，固據其提出該院門
        診醫療費用收據為證（見附民卷第37至47頁）。惟其所
        提出之94年2月28日收據號碼0000000、金額350元及同
        日收據號碼0000000、金額50元之收據係重複提出（見
        附民卷第40、41、46、47），此部分之金額計400元自
        不得向被告請求賠償。是原告乙○○所提出之收據經扣
        除此部分之金額元後，其至菩提醫院就醫所支出之醫療
        費用為900元，此部分為被告所不爭執，且與本院向該
        醫院函查之結果相符（見本院卷第74、75、86至91頁）
        ，應由被告如數賠償，超過部分不應准許。
      中山醫學大學附設醫院：原告乙○○主張其因本件事故
        受傷，至中山醫學大學附設醫院治療，支出醫療費用33
        0元，業據其提出該院門診醫療費用收據為證（見附民
        卷第37、38頁），復經本院向該查明無訛，有該院函文
        暨所檢送之收據在卷可憑（見本院卷第94至98頁），並
        為被告所不爭執，應由被告如數賠償。
      國軍臺中醫院：原告乙○○主張其因本件事故受傷，至
        國軍臺中醫院治療，支出醫療費用2,620元，固據其提
        出該院門診醫療費用收據為證（見附民卷第49至58頁）
        。惟其所提出之94年5月3日收據號碼4060 77、金額190
        元及94年5月11日收據號碼410554、金額290元之收據係
        重複提出（見附民卷第50、51、58頁），此部分之金額
        計480元自不得向被告請求賠償。是原告依乙○○所提
        出之收據，經扣除此部分之金額後，其至國軍臺中醫院
        就醫所支出之醫療費用為2140元，此部分為被告所不爭
        執，應由被告如數賠償，超過部分不應准許。
      中國醫藥大學附設醫院：原告乙○○主張其因本件事故
        受傷，至中國醫藥大學附設醫院治療，支出醫療費用2,
        360元，業據其提出該院診斷證明書、醫療費用收據為
        證（見本院卷第173頁、附民卷第60至75頁），並經本
        院向該院函查屬實，有該院函文暨所附醫療費用單據在
        卷可憑（見本院卷第113、114之1、129至144頁）。查
        依原告乙○○所提出之診斷證明書及中國醫藥大學附設
        醫院函文所附箋文之記載，原告乙○○係因車禍受有胝
        部挫傷等傷害，自94年3月2日起至同年月23日至該院中
        醫傷科門診12次；且依該收據之記載，原告乙○○就診
        之日期依序為94年3月2、4、5、7、8、9、11、14、16
        、18、23日及94年4月26日，與事故發生之同年2月28日
        相距甚近，且就診科別為中醫傷科，與本件事故所受前
        揭傷害有關，此部分自應由被告如數賠償。
      劉以文骨外科診所：原告乙○○主張其因本件事故受傷
        ，至劉以文骨外科診所就醫，支出醫療費用820元，業
        據其提出該診所所出具之診斷證明書及門診收據為證（
        見本院卷第174頁、附民卷第76至78頁）。依其提出之
        診斷證明書，其至該所治療之病名為尾椎及下背部挫傷
        ，自94年3月25日至95年9月21日至該所門診及復健治療
        共計8次。又依該收據之記載，原告乙○○就診之日期
        為94年3月25日、94年4月25日，與事故發生之同年2月
        28日相距甚近，是原告乙○○至該診所治療之項目，應
        與本件事故所受前揭傷害有關。惟依原告乙○○所提出
        之收據，金額僅630元而已，是此部分支出之金額在630
        元之範圍內，應由被告如數賠償。超過部分難認有據，
        不應准許。
      弘安中醫診所及派陽商號：原告乙○○主張其因本件事
        故受傷，至弘安中醫診所治療，支出醫療費用150 元；
        在派陽商號支出醫療費用1,650元，固據其提出收據2張
        為證（見附民卷第48、59頁）。惟依其所提出之弘安中
        醫診所收據，上載就診科別為針灸科，除此之外，無其
        他資料足資認定與其本件受傷有關，無法准許。又依原
        告乙○○所提出之派陽商號免用統一發票收據，原告乙○○係於94年6月15日至該商號購買膠原蛋白加強錠，
        惟並無醫師開立之證明或其他證據證明其因本件事故受
        有前揭傷害有支付此費用之需要，此部分亦難准許。
      以上，原告乙○○得請求被告賠償之醫療費用為6,360
        元（900＋330＋2140＋2360＋630＝6360）。
    (2)原告丙○○部分
      菩提醫院：原告丙○○主張其因本件事故受傷，至菩提
        醫院治療，支出醫療費用3,628元，業據本院向該院函
        查無訛，有該院函文暨所附收據在卷可憑（見本院卷第
        74至81頁），原告丙○○僅請求其中2,508元，復為被
        告所不爭執，應由被告如數賠償。
      中國醫藥大學附設醫院：原告丙○○主張其因本件事故
        受傷，至中國醫學大學附設醫院治療，支出醫療費1,81
        0元，業據其提出該院醫療費用收據為證（見本院卷第
        175頁．附民卷第12至25頁），並經本院向該院函查屬
        實，有該院函文暨所附醫療費用單據在卷可憑（見本院
        卷第113、114、115至128頁）。查依原告丙○○所提出
        之診斷證明書及中國醫藥大學附設醫院所附箋文之記載
        ，原告丙○○係因胸脅挫傷、胸痛及小腿挫傷，自94年
        3月2日起至同年月23日至該院中醫傷科門診12次；且依
        該收據之記載，原告丙○○就診之日期依序為94年3月2
        、4、5、7、8、9、11、14、16、18、21、23日，與事
        故發生之同年2月28日相距甚近，且就診科別為中醫傷
        科，就診項目與本件事故所受前揭傷害相符，此部分自
        應由被告如數賠償。惟依原告丙○○所提出之前揭收據
        及中國醫藥大學附設醫院函文所示，此部分支出之費用
        僅為1, 710元，超過部分於法無據，無法准許。
      國軍臺中醫院：原告丙○○主張其因本件事故受傷，至
        國軍臺中醫院治療，支出醫療費用500元，固據其提出
        該院門診醫療費用收據為證（見附民卷第26、27頁）。
        惟原告所提出之該二張收據係重複，且本院向該院函查
        結果，原告丙○○於該院支出之醫療費用亦僅250元，
        有該院函文在卷可憑（見本院卷第100、101頁），被告
        就此部分之金額在250元之範圍內亦不爭執，是原告丙○○得請求被告賠償國軍臺中醫院之醫療費用為250元
        ，超過部分不應准許。
      大里長春中醫診所：原告丙○○主張其因本件事故受傷
        ，至大里長春中醫診所治療，支出醫療費用50元，業據
        其提出該所診斷證明書及收據為證（見本院卷第49、附
        民卷第7頁）。依該診斷證明書之記載，原告丙○○係
        因右膝挫傷於94年6月7日至該所治療，尚與本件事故所
        受傷害有關，是此部分之請求，應予准許。
      劉以文骨外科診所：原告丙○○主張其因本件事故受傷
        ，至劉以文骨外科診所就醫，支出醫療費用1,010 元，
        業據其提出該診所所出具之診斷證明書及門診收據為證
        （見本院卷第176頁、附民卷第8至11頁）。依其提出之
        診斷證明書，其至該所治療之病名為右踝關節挫傷，自
        94年3月25日至95年9月21日至該所門診及復健治療共計
        8次。而該傷害與本件事故所造成之前揭傷害有關等情
        ，業經本院向劉以文診所函查無訛，有該診所函覆之信
        函在卷可稽（見本院卷第224頁）。惟依原告丙○○所
        提出之收據，有二張重複，故其得請求之金額僅630 元
        而已，是此部分支出之金額在630元之範圍內，應由被
        告如數賠償。超過部分難認有據，不應准許。
      以上，原告丙○○得請求被告賠償之醫療費用為5,148
        元（2508＋1710＋250＋50＋630＝5148）。
（二）不能工作之損害：查原告乙○○因本件事故，受有尾椎骨
      折、右足踝挫傷等傷害，已如前述。原告乙○○經國軍臺
      中總醫院於95年9月27日診斷因尾椎陳舊性骨折，不宜劇
      烈運動，需長期復健治療，宜休養3個月等情，有原告乙○○所提出之該院於該日出具之診斷證明書附卷可稽（見
      本院卷第178頁）。前揭休養日應自開立診斷證明書時（
      即95年9月27日）算起，亦有該院函文在卷可憑（見本院
      卷第190頁），是原告乙○○請求自94年2月28日受傷後起
      算15個月無法工作之損害，應屬有據。另原告丙○○因本
      件事故受有胸脅挫傷、胸痛及小腿挫傷之傷害，自94年3
      月2日起至同年月23日至中國醫藥大學附設醫院中醫傷科
      診12次，該院建議其不宜搬重物，宜休養1個月，並繼續
      追蹤治療，此有原告丙○○所提出之該院診斷證明書及箋
      文可憑（見本院卷第175頁）。又原告丙○○於94年5月3
      日至國軍臺中醫院就診，經診斷為右小腿挫傷，約休養1
      個月等情，此有該院函文附卷可查（見本院卷第100頁）
      。另原告丙○○因右踝關節挫傷等傷害，自94年3月25日
      起至95年9月21日止至劉以文骨外科診所門診及復健治療
      八次，宜靜養一個月及門診複查，該傷害與本件事故所造
      成之前揭傷害有關等情，據其提出該診所所出具之診斷證
      明書為證（見本院卷第176頁），並有劉以文診所所函覆
      之信函在卷可稽（見本院卷第224頁）。綜合以上醫療院
      所所出具之證明函文，國軍臺中醫院於94年5月3日認原告
      丙○○尚需休養1個月；原告丙○○95年9月21日至劉以文
      診所就診時，該診所亦認原告丙○○宜靜養1個月，是原
      告丙○○請求自94年2月28日受傷後起算6個月無法工作之
      損害，亦屬有據。其次，原告主張其二人於事故發生時任
      職於睿而立股份有限公司，每月收入25,000元，固據其等
      提出該公司出具之證明書為證（見附民卷第6頁），惟被
      告祐通公司否認該私文書之真正，原告未能舉證證明之，
      自難憑該證明書認定原告主張其等月薪25,000元為真實。
      茲本院向睿而立股份有限公司函查結果，原告乙○○93年
      12月、94年1月、94年2月、94年4月、94年5月、94年6月
      份之薪資依序為18,200元、2,800元、10,600元、17,050
      元、1 6,100元、5,850元；原告丙○○93年12月、94年1
      月、94年2月、94年4月、94年5月、94年6月份之薪資依序
      為18,2 00元、4,000元、10,600元、18,550元、15,650元
      、6,700元，此有原告二人93年2月至94年6月之薪資表及
      所得稅扣繳憑單在卷可憑（見本院卷第179、180、228至
      230頁），並為被告所不爭執。因原告係於94年2月28日受
      傷，而其等94年1、2月之工作時數較少，尚不能作為認定
      其等未受傷前正常工作可得獲取收入之憑據，本院認原告
      請求不能工作之損失，其等每月薪資應以93年12月薪資18
      ,200 元為合理，依此計算，原乙○○請求被告賠償15個
      月不能工作之損害額為273,000元，原告丙○○請求被告
      賠償6個月不能工作之損害額為109,200元。至於原告於94
      年2月28日事故發生後之94年4、5、6月間雖均曾至睿而立
      股份有限公司工作，然其等之薪資並不固定。且本院向該
      公司函查結果，原告2人於94年3月份因受傷請假休息1個
      月，至94年6月11日離職，其間斷斷續續有請假等情，有
      被告所不爭執之該公司函文一份在卷足憑（見本院卷第23
      1頁）。再參諸原告所提出之前揭醫療院所診斷證明書及
      醫療費用收據，顯示原告二人於前開期間確仍持續治療中
      ，足認原告乙○○於事故發生後15個月、原告丙○○於事
      故發生後6個月內確已達不能工作之標準，僅係勉力抱病
      至該公司工作，故有斷斷續續請假看診，以及至94年6月
      間即無法繼續工作而辭職之情事，故原告二人請求不能工
      作之損害，原告乙○○於15個月、原告丙○○於6個月之
      範圍內仍屬有理由，惟其等94年4至6月份已領得之薪資因
      無該部分之損害，自應予以扣除，方始公允。經扣除後，
      原告乙○○得請求被告賠償此部分之損害額為234,000元
      （000000 －000 00－0000 0－0000＝234000）、原告丙○○得請求被告賠償此部分之損害額為68,300元（000000
      －00000－00000－0000＝68300）。
（三）精神慰籍金部分：查原告二人因本件事故受有前揭傷害，
      肉體、精神自受有相當之痛苦。原告乙○○主張其現就讀
      於私立中臺科技食品加工科夜間部，白天打臨時工，月入
      約7,000元，名下無財產；原告吳青蓉主張其新民商工畢
      業，95年7月起至便利商店任職，月薪15,000元，名下無
      財產；被告戊○○主張其係私立大明高中夜間部畢業，畢
      業後即從事有線電視第四臺之牽線員，年收入約30多萬元
      ，名外下無任何財產等情，為兩造互不爭執之事實，並有
      被告戊○○所提出之資格證明書、各類所得扣繳暨免扣繳
      憑單在卷可憑（見本院卷第69至71頁）。又原告乙○○94
      年間並無任何所得，名下確無財產；原告丙○○事故發生
      時係任職於睿而立股份有限公司，94年之薪資所得為90,7
      00，除此之外，名下亦無其他財產；被告戊○○名下並無
      財產；被告祐通公司之資本額為500萬元等情，有其等之
      財產所得明細表在卷可憑（見本院卷第17至21、23、24、
      31至34頁）。本院斟酌原告所受傷害，及兩造前揭身分、
      地位、經濟狀況等情，認原告乙○○請求100萬元、丙○○請求40萬元，均嫌過高，原告乙○○應予核減為30萬元
      、丙○○應予核減為10萬元，方屬公允，原告逾此數額之
      請求，均為無理由。
四、按損害之發生或擴大，被害人與有過失者，法院得減輕賠償
    金額，或免除之，民法第217條第1項固定有明文。惟當事人
    主張有利於己之事實者，依民事訴訟法第277條前段之規定
    ，就其事實負有舉證之責任。本件被告祐通公司抗辯：檢察
    官於起訴書內亦認定乙○○疏未注意車前狀況，顯然乙○○
    就本件事故之發生與有過失，乙○○為丙○○之使用人，丙○○亦應與有過失云云，固據其舉本件同一事故刑事案件起
    訴書即臺灣臺中地方法院檢察署95 年度偵字第8381號起訴
    書為證。惟查，該起訴書並未說明認定原告乙○○當時駕駛
    機車亦未注意車前狀況之依據，是該起訴書尚難憑以證明原
    告乙○○於事故發生時亦與有未注意車前狀況之過失。按汽
    車行駛至無號誌之交岔路口，支線道車應暫停讓幹線道車先
    行。未設標誌、標線或號誌劃分幹、支線道者，少線道車應
    暫停讓多線道先行；車道數相同時，轉彎車應暫停讓直行車
    先行；同為直行車或轉彎車者，左方車應暫停讓右方車先行
    ，道路交通安全規則第102條第1項第2款前段定有明文。本
    件事故發生時被告戊○○係駕車沿臺中縣大里市○○街195
    巷往公教街方向行駛，在公教街與公教街195巷口，欲左轉
    公教街時，碰撞原告乙○○駕駛直行公教街之機車，此有現
    場圖及道路交通事故調查報告表在卷可憑，並為兩造所不爭
    執。被告戊○○自公教街195巷欲左轉公教街時，未暫停讓
    直行車且行駛於幹道之原告乙○○所駕駛之機車先行，致發
    生本件事故，此種情形之下，原告乙○○措手不及，難認有
    何未注意車前狀況之過失。本件事故經送臺灣省臺中縣區車
    輛行車事故鑑定委員會鑑定結果，該會亦認：戊○○駕駛
    5302-HJ自用小客貨車行經無號誌交岔路口，自支線道內駛
    出左轉，未暫停讓直行車先，為肇事原因；乙○○駕駛
    KWZ-841普通重型機車無肇事因素等語，有鑑定意見書在卷
    可憑（見本院卷第181至183頁），是被告祐通公司此部分抗
    辯自難採信。
五、綜上所述，原告依侵權行為之法律關係，請求被告連帶賠償
    其等所受之損害，原告乙○○部分於540,360元（6360＋234
    000＋300000＝540360）、原告丙○○部分於173,448元（51
    48＋68300＋100000＝173448），及均自起訴狀繕本送達最
    後一位被告之翌日即95年7月29日（見本院卷第202頁）起至
    清償日止，按週年利率百分之5計算之利息之範圍內，為有
    理由，應予准許；逾此範圍之請求，為無理由，應予駁回。
六、原告及被告祐通公司陳明願供擔保聲請宣告假執行及免為假
    執行，經核原告勝訴部分，於法並無不合，爰分別酌定相當
    之擔保金額，予以准許。至原告敗訴部分，其假執行之聲請
    ，因訴之駁回而失所依附，應併予駁回。
伍、結論：本件原告之訴為一部有理由，一部無理由，依民事訴
    訟法第79條但書、第85條第1項但書、第2項、第390條第2項
    、第392條第2項，判決如主文。
中　　華　　民　　國　　96　　年　　9 　　月　　7 　　日
                  民事第一庭    審判長法  官　張瑞蘭
                                      法  官  卓進仕
                                      法  官  黃渙文
正本係照原本作成。
如對本判決上訴，須於判決送達後20日內向本院提出上訴狀。
中　　華　　民　　國　　96　　年　　9 　　月　　7 　　日
                                      書記官
